臺灣高等法院刑事判決
111年度上訴字第626號
                                   111年度上訴字第1142號
上  訴  人  臺灣臺南地方檢察署檢察官
上  訴  人  
即  被  告  盧芳慈




選任辯護人  吳孟良律師
上列上訴人等因被告違反毒品危害防制條例案件，不服臺灣臺北
地方法院110年度訴字第540號，中華民國110年12月13日第一審
判決（起訴案號：臺灣臺北地方檢察署110年度偵字第8064、927
8號），及不服臺灣臺南地方法院110年度訴字第911號，中華民
國110年12月13日第一審判決（起訴案號：臺灣臺南地方檢察署1
10年度偵字第9682號），均提起上訴，經本院裁定合併審判，本
院判決如下：
    主  文
原判決關於罪刑、定執行刑及附條件緩刑部分均撤銷。
盧芳慈犯如附表一所示之罪，各處如附表一「本院判決罪刑欄」
所示之刑。附表一編號1至3所示之罪，應執行有期徒刑貳年。均
緩刑伍年，緩刑期內付保護管束，並應於緩刑期內，接受法治教
育課程伍場次，以及向檢察官指定之政府機關、政府機構、行政
法人、社區或其他符合公益目的之機構或團體提供壹佰貳拾小時
之義務勞務。
其他（沒收部分）上訴駁回。
    事  實
一、盧芳慈明知大麻、LSD均屬毒品危害防制條例第2條第2項第2
    款所定之第二級毒品，不得販賣、持有，竟意圖營利，基於
    販賣第二級毒品之犯意，於附表一編號1至3所示時、地，以
    各該方式販賣第二級毒品大麻與呂紹暐、林信宏、林峻宇各
    1次；又另基於持有第二級毒品之犯意，於附表一編號4所示
    時、地，收受林信宏所贈送供其試用含有第二級毒品LSD之
    紙片（附表二編號3）而持有之。嗣盧芳慈先於民國109年10
    月29日0時5分許，在臺北市大安區辛亥路二段與復興南路二
    段路口為警攔查，員警徵得其同意後搜索，扣得附表二編號
    5所示之行動電話1支（施用大麻及查扣施用剩餘之大麻1罐
    部分，業經檢察官另行聲請觀察、勒戒獲准且執行完畢），
    又於110年2月24日下午12時30分許，經警持搜索票至盧芳慈
    位在臺南市○區○○○街00號10樓之1居所執行搜索，當場扣得
    附表二編號1至4、6所示含有LSD成分之紙片等物。
二、案經臺北市政府警察局大安分局分別報請臺灣臺南地方檢察
    署檢察官、臺灣臺北地方檢察署檢察官偵查起訴。
    理  由
一、證據能力：
　　本件認定事實所引用之卷證資料（包含人證、物證、書證，
    詳下述及者），並無證據證明係公務員違背法定程序所取得
    ，與本案亦有自然之關連性，公訴人、被告盧芳慈及其辯護
    人迄至本案言詞辯論終結，均不爭執該等傳聞卷證之證據能
    力或曾提出關於證據能力之聲明異議，並無顯不可信之情況
    ，本院認引為證據為適當，是偵訊結證部分，依據刑事訴訟
    法第159條之1第2項之規定，其他傳聞證據部分，依據同法
    第159條之5之規定，物證部分，依據同法第158條之4之反面
    解釋，下述認定事實所引用之證據方法均有證據能力。
二、認定事實：
　㈠附表一編號1至3之販賣第二級毒品共3次部分，業據被告於偵
    查中、原審及本院審理中均自白坦認屬實，核與證人即購毒
    者呂紹暐、林信宏、林峻宇之警、偵訊證述情節相符，並有
    被告與呂紹暐、林峻宇之Messenger對話紀錄截圖、與林信
    宏之LINE對話紀錄截圖、指認犯罪嫌疑人紀錄表、被告名下
    之中華郵政股份有限公司帳號000-00000000000000號帳戶（
    下稱中華郵政帳戶）歷史交易明細表、林信宏之中國信託商
    業銀行000000000000號帳戶（下稱中國信託帳戶）開戶資料
    、存款交易明細、自動化交易LOG資料-財金交易資料及監視
    錄影畫面翻拍照片在卷可查；又被告為警查獲兩次，各有附
    表二編號5、1至4與6之物扣案為憑，且毒品部分有附表二所
    示之毒品鑑定書在卷可查，另有搜索扣押筆錄、扣押物品目
    錄表可佐。
　㈡被告先後於109年8月24日、109年9月17日，在臺南市○區○○街
    ○段00號（被告當時上班之餐酒館），各向林信宏購買第二
    級毒品大麻20公克、100公克，業據被告始終坦認無誤，並
    有林信宏之另案起訴書在卷為憑（見本院上訴626卷【下稱
    上訴卷】第150頁），而被告始終供稱本案之扣案毒品及販
    賣給他人的大麻（包含林信宏買回去的10公克），都是向林
    信宏購買（大麻部分）或受贈（LSD部分）而取得，後者乃
    林信宏另行贈送，要讓其試用，但其沒興趣所以始終未用，
    並丟在家裡，後為警查扣（即附表二編號3；見本院卷第196
    頁筆錄），而被告第一次109年10月29日為警查獲時所扣得
    之大麻1罐（淨重9.99公克；見偵9682卷第41頁被告警詢筆
    錄），應係被告向林信宏購入後，供其自行施用剩餘之第二
    級毒品，應由檢察官另案單獨宣告沒收銷燬，與本案無關；
    第二次110年2月24日為警查獲時所扣得之附表二編號1、2之
    大麻植株、碎屑，其淨重均不到0.1公克，連同附表二編號4
    僅含大麻殘渣之吸食器，均應認係被告向林信宏購入後，至
    該次為警查獲前販賣或曾經施用而剩餘之毒品或器具，並非
    另行取得而持有，然就附表二編號3含有LSD成分之紙片而言
    ，依被告於本院所述，確係林信宏另行贈與而由其持有至第
    二次為警查獲為止甚明。　
　㈢被告向林信宏以每公克新臺幣（下同）1,200元之價格，購買
    100公克大麻，為被告供承在卷，林信宏亦坦認如此，則被
    告以每公克1,200元之代價販入大麻，再以每公克1,700元、
    1,800元之價格，分別販售予呂紹暐、林峻宇而取得匯款或
    現金，又林信宏買回10公克部分，則由林信宏以每公克1,40
    0元之價格匯款至被告帳戶，被告收受現金或取得匯款後，
    亦不曾退還與進價間之差額（見本院卷第195、196頁筆錄）
    ，足見被告雖辯稱都只是幫朋友忙，並沒有想要賺朋友的錢
    ，但被告實際上皆已取得較進價為高之價差，自應認其就附
    表一編號1至3之交易，主觀上仍有營利意圖及販賣第二級毒
    品之犯意甚明。
　㈣綜上所述，被告就附表一所示行為，自白查與事實相符，可
    採信為真，其各該犯行均堪以認定，自均應依法論科。　　
三、論罪：
  ㈠核被告就附表一編號1至3所為，係分別犯毒品危害防制條例
    第4條第2項之販賣第二級毒品罪（共3罪）；就附表一編號4
    所為，則係犯毒品危害防制條例第11條第2項之持有第二級
    毒品罪。被告販賣前後持有大麻之行為，各為歷次販賣行為
    所吸收，均不另論罪。
  ㈡檢察官雖認被告於不詳時間，在臺南市○區○○街○段00號，向
    林信宏購入大麻、LSD而持有，至110年2月24日為警搜索查
    扣附表二編號1至4之大麻、LSD郵票等物，均另外該當持有
    第二級毒品罪；然依卷內事證，被告係於109年9月17日，一
    次向林信宏購入100公克大麻，此後供己施用或販賣與他人
    （呂紹暐、林信宏、林峻宇），並無其他購入大麻之行為，
    是上開查獲時點所查扣之大麻植株、碎屑、殘渣，應認係被
    告最後一次販賣後所剩餘，為販賣之高度行為所吸收，被告
    應僅就種類完全不同之LSD部分成立持有第二級毒品罪，就
    大麻部分，應不另為無罪之諭知。
　㈢刑之減輕事由：
　⒈被告就上開3次販賣第二級毒品之犯行，已於偵查、原審及本
    院審理中供承不諱，自應依毒品危害防制條例第17條第2項
    規定，均予以減輕其刑。
　⒉被告於警詢中即供稱係向林信宏購買大麻，而檢警查獲林信
    宏於109年8月24日、109年9月17日，兩度販售第二級毒品大
    麻各20公克、100公克予被告，林信宏因而另案經檢察官提
    起公訴，有臺灣臺南地方檢察署110年11月24日南檢文愛110
    偵10831字第1109073964號函檢附被告與林信宏LINE聯繫紀
    錄、林信宏訊問筆錄、檢察官羈押聲請書及另案起訴書在卷
    可查（見北院卷第131至151、162至164頁、本院卷第147至1
    50頁)，該等販賣時間點均在本案被告販賣行為之前，足認
    被告先後販賣第二級毒品共3次，確有供出其毒品來源，並
    因而查獲其他正犯，就此3罪應依毒品危害防制條例第17條
    第1項規定均減輕其刑（又因該項有免除其刑之規定，依刑
    法第66條但書規定，均得減輕其刑至3分之2）；至於持有第
    二級毒品LSD部分，尚未據另案起訴、查獲，自無從予以減
    刑。
　⒊上開兩減刑事由，依法遞減輕其刑。
　⒋本案無從酌減其刑：　
　⑴按刑法第59條所規定之酌量減輕其刑，係裁判上之減輕，必
    以犯罪之情狀顯可憫恕，認為科以最低度刑仍嫌過重者，始
    有其適用。如別有法定減輕之事由者，應優先適用法定減輕
    事由減輕其刑後，猶嫌過重時，方得為之。又所謂「犯罪之
    情狀」，與同法第57條規定科刑時應審酌之一切情狀，並非
    有截然不同之領域，於裁判上酌減其刑時，應就犯罪一切情
    狀（包括第57條所列舉之10款事項），予以全盤考量，審酌
    其犯罪有無可憫恕之事由，即有無特殊之原因與環境，在客
    觀上足以引起一般同情，以及宣告法定低度刑，是否猶嫌過
    重等等，以為判斷。
  ⑵被告所犯毒品危害防制條例第4條第2項之販賣第二級毒品罪
    ，經依法遞減輕其刑後，最低本刑已降至有期徒刑1年8月，
    已有大幅減輕，且考量被告販賣毒品，助長毒品於國內之流
    通、氾濫，加深毒品危害，被告甘冒重罪、重刑而為之，於
    上開兩減刑事由適用後，實難認該行為還有何在客觀上足以
    引起一般人同情而顯然可憫、情輕法重之處，是本案販賣毒
    品罪部分，尚無從依刑法第59條規定酌減其刑，辯護人請求
    再酌減其刑，於法不合，故未如所請。　　
　㈣被告就附表一之各該犯行，犯意各別，行為或罪名不同，應
　　予分論併罰。　
四、罪刑撤銷改判、沒收上訴駁回之理由：
  ㈠按刑法沒收新制將沒收重新定性為刑罰及保安處分以外之法
    律效果，具有獨立性，而非刑罰（從刑）。修正後刑法基於
    沒收具備獨立性，亦規定得由檢察官另聲請法院為單獨沒收
    之宣告，因而在訴訟程序，沒收得與罪刑區分，非從屬於主
    刑。又對於本案之判決提起上訴者，其效力及於相關之沒收
    判決；對於沒收之判決提起上訴者，其效力不及於本案判決
    ，刑事訴訟法第455條之27第1項定有明文。本案被告係就原
    判決有關罪刑部分提起上訴，亦未明示僅就刑之部分提起上
    訴，其效力自應及於沒收部分。
  ㈡罪刑、定刑及附條件緩刑部分撤銷改判：
　　臺灣臺北地方法院110年度訴字第540號判決（下稱原臺北地
    院判決）及臺灣臺南地方法院110年度訴字第911號判決（下
    稱原臺南地院判決）之原審，各基於相同有罪之認定，對被
    告附表一所犯予以論罪科刑，固非無見，然而：①原臺北地
    院判決認定被告於110年2月24日為警查扣之大麻，與LSD相
    同，均另犯持有第二級毒品罪，就大麻部分之事實認定，核
    與卷證不符，未予認定為販賣之高度行為所吸收，適用法律
    亦非允當；②就販賣第二級毒品罪，上開兩判決各基於相同
    之減刑事由遞減輕其刑後，原臺北地院判決就附表一編號1
    、3，各量處有期徒刑2年6月並定應執行有期徒刑3年（因而
    不合緩刑之要件），原臺南地院判決就附表一編號2，則僅
    量處有期徒刑1年9月並諭知附條件緩刑，同日宣判之兩案，
    就刑之裁量差異甚大，然被告該3次販賣第二級毒品行為，
    均係於109年9月下旬、10月間所為，所販賣之毒品種類及其
    來源相同、數量及交易金額亦相去不遠，犯罪情節輕重相當
    ，卻有上開歧異之量刑結果，而兩案分別宣判，亦導致原臺
    南地院所宣告之附條件緩刑，將來亦極有可能依法被撤銷（
    刑法第75條第1項第2款參照），是全案未能就被告一定期間
    之相類似犯行，進行整體之宣告刑及定執行刑之裁量與權衡
    ，對被告明顯不公，其量刑結果對比之下自非妥當，而原臺
    南地院之判決所宣告之緩刑期間及其條件，未能一併審酌原
    臺北地院判決之犯罪事實，同應重新裁量之；被告就兩案均
    提起上訴，請求將兩案合併審判，並請求就上開兩判決從輕
    論處、重新定刑或斟酌緩刑之給予及其條件，其上訴為有理
    由；檢察官就原臺南地院判決上訴稱原審量刑過輕，諭知附
    條件緩刑不當，與一般社會大眾法律感情相違背，然就附表
    一編號2之犯行，原審已詳為交代各項裁量之理由，被告行
    為當時仍就讀大學，難免思慮不周，並非檢察官所稱大學畢
    業後又販毒，參以被告接觸大麻之原因、年紀，為警初次查
    獲後即未再有其他販毒或非法持有毒品行為，二度搜索時為
    警查扣者，均係先前取得剩餘之微量毒品，此後即未再涉入
    毒品案至今，實難認為從輕論處或給予附條件緩刑即有不當
    ，是檢察官上訴為無理由，然基於罪刑不可分原則，上開兩
    原判決之各項罪刑均無可維持，連同失其根據之定刑及附條
    件緩刑諭知，均應由本院撤銷改判。
  ㈢量刑：
　　爰審酌被告販賣第二級毒品大麻3次，無視於毒品對於施用
    者健康之戕害及國家對於杜絕毒品犯罪之禁令，助長大麻流
    通與非法交易之猖獗，但終究均非主動兜售毒品，且販毒數
    量及所得價金均不多，犯罪情節並非嚴重，又被告因過動症
    、適應障礙併憂鬱情緒而長年就醫看診接受治療（見本院卷
    第61頁診斷證明書），為解決失眠問題並避免精神科藥物之
    副作用而開始施用大麻，後又禁不起賣家或朋友之請託而同
    意少量售予大麻，其行為時仍在大學就讀，顯然年紀尚輕、
    思慮不周，犯後又始終坦認所為、多次表達悔意，態度良好
    ，兼衡被告此前並無前案紀錄、此後亦未再涉入其他毒品案
    之素行、學有所長（英文及美術設計方面）、現在家族企業
    工作之生活狀況，暨其犯罪之動機、目的、手段、非法持有
    LSD紙片數量甚少等一切情狀，各量處如附表一「本院判決
    罪刑」欄所示之刑，並就附表一編號4部分，諭知易科罰金
    之折算標準，另衡量其販毒之責任重複度甚高、犯罪情節輕
    重相當，就附表一編號1至3不得易科罰金部分，定其應執行
    刑如主文第2項所示。
  ㈣附條件緩刑：
　　查被告前未曾因故意犯罪而受有期徒刑以上刑之宣告，有本
    院被告前案紀錄表在卷可查，被告犯後始終自白坦承全部犯
    行、對其所為感到懊悔，並已充分交代上游資訊而協助檢警
    查獲另案，又一再表達已經遠離毒品相關之人與事，希望能
    發揮美術設計專長努力工作，衡量本案乃其因病接觸毒品大
    麻後，一時失慮而犯案，經此偵、審程序及刑之宣告後，應
    知警惕而無再犯之虞，是本院認附表一所宣告之各刑及編號
    1至3之定執行刑，均以暫不執行為當，爰斟酌全案各節及當
    事人、辯護人之意見，依刑法第74條第1項第1款之規定，均
    諭知緩刑5年，併諭知緩刑期內付保護管束，且應如主文第2
    項所示，由被告提供義務勞務，並接受法治教育課程，以期
    被告能反省自新、避免再犯；倘其不履行上述負擔且情節重
    大，足認原宣告之緩刑難收其預期效果，而有執行刑罰之必
    要者，依刑法第75條之1第1項第4款規定，得撤銷其緩刑宣
    告，附此敘明。
　㈤沒收部分上訴駁回：
    雖上開兩原判決關於罪刑等部分有前述應撤銷之事由，然關
    於沒收部分，該兩原判決於理由業已敘明：①毒品部分，扣
    案如附表二編號1之大麻植株、編號2之大麻碎屑、編號3之
    含LSD成分圓形花樣紙片、編號4含大麻殘渣之吸食器，均應
    依毒品危害防制條例第18條第1項前段規定，不問屬於被告
    與否，均宣告沒收銷燬，而盛裝各該毒品之包裝袋、吸食器
    ，因與其上所殘留之毒品難以析離，應視同毒品一併沒收銷
    燬，至送驗耗損部分之毒品因已滅失，即無庸再予宣告沒收
    銷燬。②行動電話部分，扣案如附表二編號5、6所示行動電
    話各1支（各含門號0000000000號SIM卡1枚），係被告持以
    使用通訊軟體Messenger、LINE或通話，供其作為聯絡販賣
    毒品之用，故不問屬於被告與否，應依毒品危害防制條例第
    19條第1項規定，宣告沒收。③犯罪所得部分，被告先後販賣
    第二級毒品，各收取5,100元、14,000元、5,400元價款，此
    等犯罪所得雖未據扣案，仍應依刑法第38條之1第1項前段、
    第3項之規定宣告沒收，於全部或一部不能沒收或不宜執行
    沒收時，追徵其價額。經核於法並無違誤，是被告就沒收部
    分之上訴為無理由，應予駁回。
據上論斷，應依刑事訴訟法第368條、第369條第1項前段、第364
條、第299條第1項前段，毒品危害防制條例第4條第2項、第11條
第2項、第17條第1項、第2項，刑法第11條前段、第41條第1項前
段、第51條第5款、第74條第1項第1款、第2項第5款、第8款、第
93條第1項第2款，判決如主文。
本案經檢察官郭建鈺、張佳蓉提起公訴，檢察官羅瑞昌提起上訴
，檢察官陳慧玲到庭執行職務。
中　　華　　民　　國　　111 　年　　5 　　月　　31　　日
                    刑事第八庭  審判長法  官  陳世宗
                                      法  官  林呈樵
                                      法  官  吳勇毅
以上正本證明與原本無異。
持有第二級毒品部分，不得上訴。
其餘部分如不服本判決，應於收受送達後20日內向本院提出上訴
書狀，其未敘述上訴之理由者並得於提起上訴後20日內向本院補
提理由書（均須按他造當事人之人數附繕本）「切勿逕送上級法
院」。
                                      書記官  許家慧
中　　華　　民　　國　　111 　年　　6 　　月　　2 　　日
附錄本案論罪科刑法條全文：
毒品危害防制條例第4條
製造、運輸、販賣第一級毒品者，處死刑或無期徒刑；處無期徒
刑者，得併科新臺幣3千萬元以下罰金。
製造、運輸、販賣第二級毒品者，處無期徒刑或10年以上有期徒
刑，得併科新臺幣1千5百萬元以下罰金。
製造、運輸、販賣第三級毒品者，處7年以上有期徒刑，得併科
新臺幣1千萬元以下罰金。
製造、運輸、販賣第四級毒品者，處5年以上12年以下有期徒刑
，得併科新臺幣5百萬元以下罰金。
製造、運輸、販賣專供製造或施用毒品之器具者，處1年以上7年
以下有期徒刑，得併科新臺幣1百50萬元以下罰金。
前五項之未遂犯罰之。

毒品危害防制條例第11條
持有第一級毒品者，處3年以下有期徒刑、拘役或新臺幣30萬元
以下罰金。
持有第二級毒品者，處2年以下有期徒刑、拘役或新臺幣20萬元
以下罰金。
持有第一級毒品純質淨重十公克以上者，處1年以上7年以下有期
徒刑，得併科新臺幣1百萬元以下罰金。
持有第二級毒品純質淨重二十公克以上者，處6月以上5年以下有
期徒刑，得併科新臺幣70萬元以下罰金。
持有第三級毒品純質淨重五公克以上者，處2年以下有期徒刑，
得併科新臺幣20萬元以下罰金。
持有第四級毒品純質淨重五公克以上者，處1年以下有期徒刑，
得併科新臺幣10萬元以下罰金。
持有專供製造或施用第一級、第二級毒品之器具者，處1年以下
有期徒刑、拘役或新臺幣10萬元以下罰金。

附表一：（歷次販賣或持有第二級毒品情形）
編號 交易對象/轉讓之人 聯繫或交易時間 交易地點 交易數量、價格 原判決罪刑 本院判決罪刑 1 呂紹暐 109年9月25日下午12時45分許 呂紹暐位於新北市板橋區大觀路住處附近之「7-11板橋觀泰門市」 被告以其持用門號0000000000號行動電話連結網際網路，以通訊軟體Messenger（暱稱為Ash Luu）作為聯絡工具，於左列時間，與呂紹暐約定，以1公克1,700元之價格販賣第二級毒品大麻。嗣被告以「店到店」寄送方式，將大麻3公克寄送至左列超商，呂紹暐於同年10月4日晚間某時取貨，收受3公克大麻後，隨即於同日轉帳5,100元至被告之中華郵政帳戶內而完成交易。 盧芳慈犯販賣第二級毒品罪，處有期徒刑貳年陸月。 【原臺北地院判決事實一㈠】　　 盧芳慈犯販賣第二級毒品罪，處有期徒刑壹年玖月。 2 林信宏 109年9月28日下午4時13分許 臺南市○區○○街○段00號 被告以門號0000000000號行動電話所裝設之LINE通訊軟體，於左列時間與林信宏聯繫，雙方議定由被告以每公克1,400元之價格，將被告原本以每公克1,200元向林信宏購入之第二級毒品大麻其中10公克(林信宏涉嫌販賣第二級毒品部分，檢察官另案起訴)販售與林信宏。林信宏並於同年月30日晚上9時7分許，先以其中國信託帳戶匯款14,000元至被告之中華郵政帳戶，再由被告於當晚某時，在左列地點，將10公克之大麻交付與林信宏。 盧芳慈犯販賣第二級毒品罪，處有期徒刑壹年玖月。 【原臺南地院判決】　 盧芳慈犯販賣第二級毒品罪，處有期徒刑壹年玖月。 3 林峻宇 109年10月26日晚間6時55分許 臺北市○○區○○街00號某酒吧店內 被告持用門號0000000000號行動電話連結網際網路，以通訊軟體Messenger（暱稱為Ash Luu）作為聯絡工具，於左列時間與林峻宇磋商販毒事宜，約定以1公克1,800元之價格販賣第二級毒品大麻。被告於翌日（27日）凌晨1、2時許，在左列地點，販賣大麻3公克予林峻宇，並收取現金5,400元而完成交易。 盧芳慈犯販賣第二級毒品罪，處有期徒刑貳年陸月。 【原臺北地院判決事實一㈡】 盧芳慈犯販賣第二級毒品罪，處有期徒刑壹年玖月。 4 林信宏 109年9月17日之後當月某日 臺南市○區○○街○段00號 被告於左列時、地，收受由林信宏所贈送含有第二級毒品LSD成分之紙片。 盧芳慈犯持有第二級毒品罪，處有期徒刑參月，如易科罰金，以新臺幣壹仟元折算壹日。  【原臺北地院判決事實一㈢】 盧芳慈犯持有第二級毒品罪，處拘役伍拾日，如易科罰金，以新臺幣壹仟元折算壹日。 

附表二：
編號 扣案物品名稱 數量 備註 備註（卷證所在）  1 第二級毒品大麻植株 1包 黃棕色乾燥植株(含包裝袋，淨重0.089公克，驗餘淨重0.087公克) 交通部民用航空局航空醫務中心110年3月10日第1100983號毒品鑑定書（見偵8064卷第283頁）  2 第二級毒品大麻碎屑 1包 棕色乾燥碎屑(含包裝袋，淨重0.043公克，驗餘淨重0.0348公克)   3 圓形花樣紙片 2小張 含第二級毒品麥角二乙胺（LSD）成分 交通部民用航空局航空醫務中心110年3月10日第1100993號毒品鑑定書（見偵8064卷第301頁）  4 吸食器 1個 含大麻殘渣 同1、2鑑定書  5 行動電話 1支 (IMEI：000000000000000號，含門號0000000000號SIM卡1枚) 於109年10月29日經警搜索查扣。  6 行動電話 1支 (IMEI：00000000000000號，含門號0000000000號SIM卡1枚) 於109年10月29日經警搜索查扣後，被告另行申請取得同門號之SIM卡，於110年2月24日經警搜索查獲。